Vectores y Matrices

1.1. Crear un vector por cada estudiante que almacene los 5 registros.

```{r}
S1 <- c(50.4,62.3,92.1,77.6,TRUE)
S2 <- c(41.7,87.9,75.3,72.4,F)
S3 <- c(30.3,67.8,69.3,71.2,F)
S4 <- c(65.4,85.1,92.3,96.8,T)
S5 <- c(70.4,88.2,95.2,90.7,T)
```

1.2 crear el vector students_vector, sus elementos seran cada uno de los vectores creados anteriormente.

```{r}
students_vector <- c(S1,S2,S3,S4,S5)
```

1.3 construya una matriz de nombre students_matrix que reciba como parámetro students_vector
* considerar 5 filas y byrow true

```{r}
students_matrix <- matrix(students_vector,byrow=T,nrow=5)
```

Nombrado de una matriz

2.1 crear los vectores name_students y name_courses_legal_age con los siguientes valores.

name_students: Lily Brown, Davis Moore, Susan Taylor, Mike Jones y Tom Hill
```{r}
name_students <-c("Lily Brown","Davis Moore","Susan Taylor", "Mike Jones","Tom Hill")
```
name_courses_legal_age= TIC, Accounting, Psychology, Ethics, Legal age

```{r}
name_courses_legal_age <- c("TIC","Accounting", "Psychology", "Ethics", "Legal age")
```

2.2 <utilice estos vectores para crear el nombrado de filas y columnas de la matriz students_vector. en las filas deben aparecer los estudiantes y en las columnas los cursos y si es mayor de edad

```{r}
colnames(students_matrix) <- name_courses_legal_age
```

```{r}
row.names(students_matrix) <- name_students
```


3. ROWSUMS, CBIND

3.1 cree el vector total_grade_student que contenga la sumatoria de todas las notas de cada estudiante, utilice la funcion row sum para hacerlo tome en cuenta que solo debe considerar las primeras 4 columnas, poruqe la ultima corresponde a la mayoria de edad

```{r}
rowSums(students_matrix[,1:4])
```

```{r}
total_grade_student <- c(rowSums(students_matrix[,1:4]))
```


31. pegue el vector total_grade_student con la matriz student_mattrix por medio de la funcion cbind y asigne el resultado a una nueva matriz de nombre result_students

```{r}

result_students <- cbind(students_matrix,total_grade_student)
```

4. Seleccionando elementos de una matriz

4.1 de la matriz result_student seleccione la fila 1,3 y 5 y las columnas 2 y 4. almacene los resultados en una variable de nombre selected_elements e imprima el resultado.

```{r}

result_students[1,2]
selected_elemets <-c(result_students[1,2],result_students[3,2],result_students[5,2],result_students[1,4],result_students[3,4],result_students[5,4])
```
5. DATA FRAMES

5.1 construya un data frame de nombre students_grades_df utilizando la matriz result_student como parámetro

```{r}
students_grades_df <- data.frame(result_students)
```

5.2 utilice la funcion subset en students_grades_df para filtrar la siguiente condicion: que la columna Accounting sea mayor a 80 y que legal_age sea verdaadero.

```{r}
c<- subset(students_grades_df,subset=Accounting>80)

subset(c,subset = Legal.age>0)
```

6. FUNCIONES, coNDICIONALES Y BUCLES

6.1 construya una funcion de nombre students_projection que recorra la matriz result_student

```{r}
for (elemento in result_students[1:5,1:4]){
  print (elemento)
}

```
6.2 al recorrer filas y columnas obtendra el valor de la nota que se encuentra en cada celda de la matriz, con este valor aplicar las siguientes condiciones para imprimir un mensaje

```{r}
for (elemento in result_students[1:5,1:4]){
  if(elemento<=45){
    print("Student at Risk")
  }
  else
    if (elemento>=45 & elemento<=65){
      print("Student may be approved")
    }
  else{
    print("Student approved")
  }
    print (elemento)
}



```


7. DATA FRAME Y LAPPLY

71. construya la funcion index_education que reciba un paramatro de nombre grade. La funcion debe operar
1+ (grade/100)
/2

```{r}
index_education <- function(grade){
  resultado <- (1+(grade/100))/2
  print(resultado)
}

```

7.2 

```{r}

all_students_grade <- data.frame(result_students[1:5,1:4])
```
7.3

```{r}
promedio <-lapply(all_students_grade, index_education)

```



8. MATH UTILITIES
 8.1 utilice students_grdes_df y obtenga el promedio de las 4 asignaturas luego asigne los resultados en un vector de nombre score_mean
 
```{r}

all_students_grade
```
```{r}
a <- mean(all_students_grade$TIC)
b <- mean(all_students_grade$Accounting)
c <- mean(all_students_grade$Psychology)
d <- mean(all_students_grade$Ethics)
score_mean <- c(a,b,c,d)
```
 














